Inventaris van het archief van de Sociaal-Economische Raad (SER) [blok 1980-1999] en gedeponeerde archieven, 1950-2011
Nationaal Archief, Den Haag
- I. Sociaal-Economische Raad
  - Stukken naar inhoud beschreven, B
    - Taakuitvoering, B.2
      - Adviestaak, B.2.1
        - Welzijn en Sociale Zekerheid, B.2.1.14
          - Commissie Naleving Minimumloon, B.2.1.14.7
            - Samenstellen van de commissie Naleving Minimumloon, 1980; 1305; 1 omslag
            - Notulen van de commissie Naleving Minimumloon, 1980-1981; 1306; 1 omslag
            - Vergaderstukken van de commissie Naleving Minimumloon, 1980-1981; 1307; 1 omslag
            - Ingekomen, interne en minuten van uitgaande stukken van de commissie Naleving Minimumloon inzake de werking en de taakuitvoering van de commissie, 1980-1981; 1308; 1 omslag
          - Commissie Organisatie Sociale Verzekeringen, B.2.1.14.8
            Nota bene: Taak van de commissie Organisatie Sociale Verzekeringen is het zelfstandig adviseren inzake aangelegenheden die betrekking hebben op de uitvoering van de Organisatiewet sociale verzekering.
            - Vergaderstukken van de commissie Organisatie Sociale Verzekeringen, 1981-2001; 1309; 1 omslag
            - Notulen van de commissie Organisatie Sociale Verzekeringen, 1982-1999; 1310; 1 omslag
            - Samenstellen van de commissie Organisatie Sociale Verzekeringen, 1982-2001; 1311; 1 omslag
            - Ingekomen en minuten van uitgaande stukken van de commissie Organisatie Sociale Verzekeringen inzake de werking en de taakuitvoering van de commissie, 1993-1999; 1312; 1 omslag
          - Adviezen uitgebracht door de commissie Organisatie Sociale Verzekeringen, B.2.1.14.9
            - Geven van adviezen aan de staatssecretaris van Sociale Zaken en Werkgelegenheid inzake de aanwijzing als representatieve organisatie in het bestuur van de sectorraad, alsmede de wijziging van de indelingsbeschikking van de bedrijfsverenigingen, 1982-2001; 1313-1356; 44 omslagen
              Nota bene: Alfabetisch gerangschikt.
              - Agrarisch bedrijf1981-1997, 1313
              - Baggerbedrijf1997-1998, 1314
              - Bakkerijen1985-1997, 1315
              - Bank- en Verzekeringswezen1982-1993, 1316
              - Bewakingsondernemingen1997, 1317
              - Binnenscheepvaart1997, 1318
              - Bitumineuze en Kunststof Dakbedekkingsbedrijven1998, 1319
              - Bouwbedrijf1985-1999, 1320
              - Contract-catering1996-1997, 1321
              - Culturele Instellingen1997-2001, 1322
              - Detailhandel en Ambachten1997, 1323
              - Detailhandel Ambachten en Huisvrouwen1985-1987, 1324
              - Fotofinishing Branche1994, 1325
              - Gezondheid, Geestelijke en Maatschappelijke Belangen1983-1998, 1326
              - Grafische Industrie1997, 1327
              - Groothandel1997, 1328
              - Grootwinkelbedrijf1997-2001, 1329
              - Havenclassificeerders1997, 1330
              - Horeca1997, 1331
              - Hout, Zagerijen, Schaverijen en Houtbereidingsindustrie, Groothandel in1997, 1332
              - Houten Emballage-industrie, Houtwaren- en Borstelindustrie1997, 1333
              - Kleding1985-1989, 1334
              - Koopvaardij1994-1997, 1335
              - Leder- en Lederverwerkende Industrie1986, 1336
              - Metaalindustrie1985, 1337
              - Metaalnijverheid1982-1997, 1338
              - Mortel- en Morteltransportondernemingen1998-1999, 1339
              - Mijnindustrie1986, 1340
              - Overheid1985-1999, 1341
              - Reiniging1997, 1342
              - Schilders-, Steenhouwers- en Stukadoorsbedrijf1997, 1343
              - Slagersbedrijven1997, 1344
              - Tabakverwerkende Industrie1990-1997, 1345
              - Timmerindustrie1997, 1346
              - Uitleenbedrijven1997-2001, 1347
              - Vervoer1989-1997, 1348
              - Vervoer KLM1997-1998, 1349
              - Vervoer KPN1997, 1350
              - Vervoer NS1997, 1351
              - Visserij1996-1997, 1352
              - Werk en (re)integratie1999, 1353
              - Zand- en Grindwinning1993, 1354
              - Zorg en Welzijn1997-1998, 1355
              - Zuivelindustrie1994, 1356
            - Geven van advies aan de staatssecretaris van Sociale Zaken en Werkgelegenheid inzake het erkennen van de nieuw op te richten bedrijfsvereniging, de Nieuwe Industriële Bedrijfsvereniging (NIB), alsmede het intrekken van de erkenning van een viertal bedrijfsverenigingen, 1990; 1357; 1 omslag
            - Geven van advies aan de staatssecretaris van Sociale Zaken en Werkgelegenheid inzake het erkennen van de huidige bedrijfsverenigingen als bedrijfsverenigingen krachtens de nieuwe Organisatiewet sociale verzekeringen, 1994; 1358; 1 omslag
            - Geven van advies aan de staatssecretaris van Sociale Zaken en Werkgelegenheid inzake de samenstelling van het bestuur van het Landelijk Instituut Sociale Verzekering (LISV), 1996; 1359; 1 omslag
          - Pensioencommissie, B.2.1.14.10
            - Samenstellen van de Pensioencommissie, 1994-1999; 1360; 1 omslag
            - Notulen van de Pensioencommissie, 1995-1999; 1361; 1 omslag
            - Vergaderstukken van de Pensioencommissie, 1995-1999; 1362-1371; 10 omslagen
              - 1995, 1362
              - 1996 jan.-jun., 1363
              - 1996 jul.-okt., 1364
              - 1996 nov.-dec., 1365
              - 1997 jan.-mrt., 1366
              - 1997 apr.-mei 23, 1367
              - 1997 mei 27-aug., 1368
              - 1997 sep.-1999 jan., 1369
              - 1999 feb.-apr., 1370
              - 1999 mei-dec., 1371
            - Ingekomen en minuten van uitgaande stukken van de Pensioencommissie inzake de werking en de taakuitvoering van de commissie, 1995-1999; 1372; 1 omslag
            - Notulen, vergaderstukken en ingekomen en minuten van uitgaande stukken van de werkgroep Onderzoek Witte Vlekken op Pensioengebied met als taak om in samenwerking met de minister van Sociale Zaken en Werkgelegenheid een onderzoek naar de witte vlekken op het terrein van aanvullende pensioenen voor werknemers te bewerkstelligen, 1996-1998; 1373; 1 omslag
              Nota bene: Witte vlekken is de term die gebruikt wordt voor het deel van de Nederlandse werknemers waarvoor geen pensioenvoorziening via de werkgever is getroffen.
            - Notulen, vergaderstukken en ingekomen en minuten van uitgaande stukken van de werkgroep Actualisatie Pensioenkaart Nederland met als taak het inventariseren en vergelijken van de inhoud van bestaande aanvullende pensioenregelingen voor werknemers in de particuliere sector en de overheidssector in Nederland, alsmede het aangeven van ontwikkelingen die zich daarin hebben voorgedaan sinds het verschijnen van de 'Pensioenkaart van Nederland 1989', 1997-2000; 1374-1377; 4 omslagen
              - 1997-1998 jan., 1374
              - 1998 feb.-sep., 1375
              - 1998 okt.-dec., 1376
              - 1999-2000, 1377
          - Advies uitgebracht door de Pensioencommissie, B.2.1.14.11
            - Geven van advies aan de staatssecretarissen van Financiën en Sociale Zaken en Werkgelegenheid inzake herziening en integratie van de fiscale regeling voor oudedagsvoorzieningen, 1998-1999; 1378; 1 omslag
          - Commissie Sociale Verzekeringen, B.2.1.14.12
            Nota bene: In juni 1996 opgeheven en voortgezet als commissie Sociale Zekerheid.
            - Notulen van de commissie Sociale Verzekeringen, 1979-1996; 1379-1381; 3 omslagen
              - 1979-1983, 1379
              - 1984-1989, 1380
              - 1990-1996, 1381
            - Notulen, vergaderstukken en ingekomen en minuten van uitgaande stukken van de werkgroep Beperking Groei Uitgaven voor Sociale Zekerheid inzake het bewerkstelligen van een groeibeperking voor de sociale-zekerheidsuitgaven, 1980-1987; 1382-1384; 3 omslagen
              - 1980-1981 feb., 1382
              - 1981 mrt.-jun., 1383
              - 1981 jul.-1987, 1384
            - Notulen, vergaderstukken en ingekomen en minuten van uitgaande stukken van de werkgroep Integratie Kinderbijslag en Kinderaftrek inzake de herziening van de kinderbijslagstructuur, 1980-1990; 1385-1388; 4 omslagen
              - 1980-1982 okt., 1385
              - 1983 mrt.-1985 mrt., 1386
              - 1985 apr.-1989 mrt., 1387
              - 1989 apr.-1990, 1388
            - Notulen, vergaderstukken en ingekomen en minuten van uitgaande stukken van de werkgroep Reorganisatie Uitvoering inzake de herstructurering van de uitvoeringsorganen in de sociale zekerheid, 1980-1991; 1389-1391; 3 omslagen
              - 1980, 1389
              - 1981-1984 feb., 1390
              - 1984 mrt.-1991, 1391
            - Vergaderstukken van de commissie Sociale Verzekeringen, 1980-1996; 1392-1411; 20 omslagen
              - 1980-1981, 1392
              - 1982 jan.-nov., 1393
              - 1982 dec.-1983 apr., 1394
              - 1983 mei-sep., 1395
              - 1983 okt.-1984 feb., 1396
              - 1984 mrt.-jun., 1397
              - 1984 jul.-1985 mei, 1398
              - 1985 jun.-okt., 1399
              - 1985 nov.-1986 mei, 1400
              - 1986 jun.-1987 mrt., 1401
              - 1987 apr.-1988, 1402
              - 1989, 1403
              - 1990 jan.-sep.5, 1404
              - 1990 sep.6-dec., 1405
              - 1991-1992, 1406
              - 1993, 1407
              - 1994-1995 mrt., 1408
              - 1995 apr.-jun., 1409
              - 1995 jul.-dec., 1410
              - 1996, 1411
            - Ingekomen en minuten van uitgaande stukken van de commissie Sociale Verzekeringen inzake de werking en de taakuitvoering van de commissie, 1980-1996; 1412; 1 omslag
            - Samenstellen van de commissie Sociale Verzekeringen, 1980-1996; 1413; 1 omslag
            - Notulen, vergaderstukken en ingekomen en minuten van uitgaande stukken van de werkgroep Gehuwde Vrouw in de Volksverzekering inzake de positie van de gehuwde vrouw in de volksverzekering, met name in de AAW, 1981-1984; 1414; 1 omslag
            - Notulen, vergaderstukken en ingekomen en minuten van uitgaande stukken van de werkgroep Integratie Werkloosheidsregelingen inzake de integratie van de bestaande werkloosheidsregelingen tot een nieuwe WW, 1981-1984; 1415; 1 omslag
            - Notulen, vergaderstukken en ingekomen en minuten van uitgaande stukken van de werkgroep Premie-Inkomensgrens Volksverzekeringen inzake de voorgenomen verhoging van de premie-inkomensgrens voor de volksverzekeringen, 1982; 1416; 1 omslag
            - Notulen, vergaderstukken en ingekomen en minuten van uitgaande stukken van de werkgroep Ziektekostenverzekeringen inzake de stelselwijziging van de ziektekostenverzekering, 1983-1990; 1417-1423; 7 omslagen
              - 1983-1984 apr., 1417
              - 1984 mei-1985 mrt., 1418
              - 1985 apr.-dec., 1419
              - 1986 jan.-okt., 1420
              - 1986 nov.-1989 aug., 1421
              - 1989 sep.-1990 mei, 1422
              - 1990 jun.-nov., 1423
            - Notulen, vergaderstukken en ingekomen en minuten van uitgaande stukken van de werkgroep Interimmaatregel Pensioenbreuk inzake de financierbaarheid van een te treffen interim-maatregel om pensioenbreuk bij wisseling van werkgever te voorkomen, 1984-1986; 1424-1425; 2 omslagen
              - 1984, 1424
              - 1985-1986, 1425
            - Notulen, vergaderstukken en ingekomen en minuten van uitgaande stukken van de werkgroep Maatregelen over de jaren 1985-1989 inzake het jaarlijks beoordelen van de voorgenomen maatregelen van het ministerie van Sociale Zaken en Werkgelegenheid in het kader van de bevriezing van het minimumloon en de sociale uitkeringen, 1984-1988; 1426; 1 omslag
            - Notulen, vergaderstukken en ingekomen en minuten van uitgaande stukken van de werkgroep 4e en 5e Richtlijn inzake de gelijke behandeling van mannen en vrouwen in de beroepsregelingen van de sociale zekerheid, 1984-1989; 1427; 1 omslag
            - Notulen, vergaderstukken en ingekomen en minuten van uitgaande stukken van de werkgroep Echte Minimabeleid inzake het toekennen van een tijdelijke inkomensondersteunende toeslag voor de sociale minima, 1985-1986; 1428; 1 omslag
            - Notulen, vergaderstukken en ingekomen en minuten van uitgaande stukken van de werkgroep Advisering Algemene Bijstandswet inzake de overdracht van de adviestaak van het College Algemene Bijstandswet aan de Sociaal-Economische Raad, 1985-1987; 1429; 1 omslag
            - Notulen, vergaderstukken en ingekomen en minuten van uitgaande stukken van de werkgroep Short-time Vergunning inzake de aanbeveling om de afgifte van een short-time vergunning, door het ministerie van Sociale Zaken en Werkgelegenheid over te dragen aan de bedrijfsverenigingen respectievelijk de Sociale Verzekeringsraad (SVR), 1985-1987; 1430; 1 omslag
              Nota bene: Short-time vergunning wordt afgegeven bij een tijdelijke aanpassing van de arbeidstijden door de werkgever.
            - Notulen, vergaderstukken en ingekomen en minuten van uitgaande stukken van de werkgroep Verrekening Pensioenrechten inzake de verrekening van pensioenrechten bij echtscheiding, ongeacht het gekozen huwelijksgoederenregime, 1985-1988; 1431-1432; 2 omslagen
              - 1985-1986 jun., 1431
              - 1986 jul.-1988, 1432
            - Notulen, vergaderstukken en ingekomen en minuten van uitgaande stukken van de werkgroep Waarborgen Belangen Gewezen Deelnemers inzake het waarborgen van de belangen van de gewezen deelnemers van pensioenfondsen, 1986-1987; 1433; 1 omslag
              Nota bene: Gewezen deelnemers zijn personen die niet langer actief aan de pensioenregeling deelnemen.
            - Notulen, vergaderstukken en ingekomen en minuten van uitgaande stukken van de werkgroep Loon naar Werken inzake het verbeteren van de sociale-zekerheidspositie van de meewerkende vrouw in het eigen bedrijf, 1987-1988; 1434; 1 omslag
            - Notulen, vergaderstukken en ingekomen en minuten van uitgaande stukken van de werkgroep Nadere Invulling WAGW inzake een mogelijk wetsvoorstel tot het opleggen van een quotum voor de werkgever voor het in dienst nemen van WAGW-kandidaten, 1987-1988; 1435; 1 omslag
            - Notulen, vergaderstukken en ingekomen en minuten van uitgaande stukken van de werkgroep Herziening Algemene Weduwen- en Wezenwet inzake de algehele herziening van de wettelijke nabestaandenregeling, 1987-1989; 1436-1438; 3 omslagen
              - 1987-1988 jul., 1436
              - 1988 aug.-dec., 1437
              - 1989, 1438
            - Notulen, vergaderstukken en ingekomen en minuten van uitgaande stukken van de werkgroep Pensioenproblematiek inzake de herziening en modernisering van de regelgeving voor pensioenen, 1987-1991; 1439-1443; 5 omslagen
              - 1987-1989 mrt., 1439
              - 1989 apr.-dec., 1440
              - 1990 jan.-mrt., 1441
              - 1990 apr.-aug., 1442
              - 1990 sep.-1991, 1443
            - Notulen, vergaderstukken en ingekomen en minuten van uitgaande stukken van de werkgroep Sociale Zekerheidsdimensie Europa 1992 inzake de mogelijke gevolgen voor het Nederlandse sociale zekerheidsstelsel na eenwording van de Europese markt in 1992, 1989-1990; 1444; 1 omslag
            - Notulen, vergaderstukken en ingekomen en minuten van uitgaande stukken van de werkgroep Wijziging AAW, ABW, IOAW en IOAZ inzake gelijke behandeling in de AAW, intrekking van de IOAW en de IOAZ en de verruiming van de gedeeltelijke vrijlating van arbeidsinkomsten in de ABW, alsmede de herziening van de gedeeltelijke vrijlating van arbeidsinkomsten in de ABW, 1990-1991; 1445; 1 omslag
            - Notulen, vergaderstukken en ingekomen en minuten van uitgaande stukken van de werkgroep Ziekteverzuim en Arbeidsongeschiktheid inzake een plan van aanpak voor het terugdringen van het ziekteverzuim en arbeidsongeschiktheid, alsmede een opzet van de nieuwe WAO, 1991; 1446-1450; 5 omslagen
              - 1991 jan.-apr.11, 1446
              - 1991 apr.16-apr.26, 1447
              - 1991 mei, 1448
              - 1991 jun., 1449
              - 1991 jul.-okt., 1450
            - Notulen, vergaderstukken en ingekomen en minuten van uitgaande stukken van de werkgroep Werknemersdeel Premie Ziektewet inzake de premiedifferentiatie van het werknemersdeel van de ziektewetpremie, 1991; 1451; 1 omslag
            - Notulen, vergaderstukken en ingekomen en minuten van uitgaande stukken van de begeleidingscommissie Terreinverkennende Studie inzake de verdeling van de verantwoordelijkheden op het terrein van de sociale verzekeringen tussen enerzijds de overheid en anderzijds de sociale partners, 1992-1995; 1452-1453; 2 omslagen
              - 1992-1993 mei, 1452
              - 1993 jun.-1995, 1453
            - Notulen, vergaderstukken en ingekomen en minuten van uitgaande stukken van de werkgroep Regresrechten inzake de herziening van de regresrechten in de sociale verzekeringen, 1993-1994; 1454; 1 omslag
              Nota bene: Regresrecht is het recht om terug te vorderen wat iemand heeft betaald voor een ander.
            - Notulen, vergaderstukken en ingekomen en minuten van uitgaande stukken van de werkgroep Regionalisering Uitvoeringsorganisatie inzake de herstructurering van de uitvoering en de organisatie van de werknemersverzekeringen, 1994-1996; 1455; 1 omslag
            - Notulen, vergaderstukken en ingekomen en minuten van uitgaande stukken van de werkgroep Arbeidsongeschiktheidsregelingen inzake het reduceren van de arbeidsongeschiktheid, 1995-1996; 1456; 1 omslag
            - Notulen, vergaderstukken en ingekomen en minuten van uitgaande stukken van de werkgroep Arbeidspositie Arbeidsgehandicapten inzake het verbeteren van de arbeidsmarktpositie van mensen met een arbeidsbeperking, 1995-1996; 1457-1458; 2 omslagen
              - 1995 jan.-apr., 1457
              - 1995 jul.-dec., 1458
          - Adviezen uitgebracht door de commissie Sociale Verzekeringen, B.2.1.14.13
            - Geven van advies aan diverse ministers inzake het voorstel om het toezicht op de uitvoering van de sociale zekerheidsregelingen over te hevelen naar één uitvoeringsorganisatie, de Sociale Verzekeringsraad (SVR), 1967-1984; 1459-1460; 2 omslagen
              - 1967-1983, 1459
              - 1984, 1460
            - Geven van advies aan de minister van Onderwijs en Wetenschappen en de staatssecretaris van Sociale Zaken en Werkgelegenheid inzake het invoeren van een stelsel van studiefinanciering voor studenten van 18-27 jaar, als reactie op de nota 'Hoofdlijnen voor een nieuw stelsel van Studiefinanciering' uitgebracht door het ministerie van Onderwijs en Wetenschappen, 1974-1985; 1461; 1 omslag
            - Geven van advies aan de staatssecretaris van Sociale Zaken inzake enkele wijzigingen van de bepalingen in de WAO met betrekking tot de verdeling van de premie tussen werkgever en werknemer, 1979-1980; 1462; 1 omslag
            - Geven van advies aan diverse staatssecretarissen inzake de invoering van een inkomensafhankelijke bijdrageregeling in de AWBZ, 1979-1980; 1463; 1 omslag
            - Geven van advies aan de staatssecretaris van Sociale Zaken en een voorstel tot het wijzigen van de bepalingen inzake vrijwillige verzekering zwangerschaps- en bevallingsuitkering ZW, 1979-1980; 1464; 1 omslag
            - Geven van advies aan de staatssecretaris van Sociale Zaken en Werkgelegenheid inzake het wetsvoorstel tot het instellen van een Pensioenkamer, 1979-1981; 1465; 1 omslag
              Nota bene: De Pensioenkamer heeft als taak het geven van pensioenadviezen en het verrichten van onderzoek op het gebied van pensioenregelingen.
            - Geven van advies aan de ministers van Sociale Zaken en Werkgelegenheid en Justitie inzake het treffen van maatregelen voor het naleven van de Wet minimumloon en minimumvakantietoeslag, 1979-1981; 1466; 1 omslag
            - Geven van advies aan de staatssecretaris van Sociale Zaken en Werkgelegenheid inzake de wijziging van de dagloonregelen van de ZW, WAO en de WW, 1979-1985; 1467; 1 omslag
            - Geven van advies aan de staatssecretaris van Sociale Zaken inzake een mogelijk wetsvoorstel ter beperking van het pensioenverlies wegens inflatie, 1980; 1468; 1 omslag
            - Geven van advies aan de staatssecretaris van Sociale Zaken inzake een voorstel om in het stelsel van kinderbijslag rekening te houden met de leeftijd van kinderen en deze tot uitdrukking te brengen in de hoogte van de aanspraken, 1980-1981; 1469; 1 omslag
            - Geven van adviezen aan de staatssecretaris van Sociale Zaken en Werkgelegenheid inzake de verdeling van de premie van de WAO tussen werkgever en werknemer over de jaren 1980-1986, 1980-1985; 1470; 1 omslag
            - Geven van adviezen aan de minister van Sociale Zaken en Werkgelegenheid inzake de wenselijkheid voor een bijzondere verhoging van het wettelijk minimumloon en de verhoging van de minimumvakantietoeslag, 1980-1987; 1471; 1 omslag
            - Geven van adviezen aan de staatssecretaris van Sociale Zaken en Werkgelegenheid inzake de zetelverdeling bij het samenstellen van het bestuur van de Sociale Verzekeringsbank (SVB) over de jaren 1980-1999, 1980-1998; 1472; 1 omslag
            - Geven van advies aan de staatssecretaris van Sociale Zaken en Werkgelegenheid en Cultuur, Recreatie en Maatschappelijk Werk inzake het instellen van een op het ouderenbeleid gerichte adviesraad, 1981-1982; 1473; 1 omslag
            - Geven van advies aan de minister en de staatssecretaris van Sociale Zaken inzake het adviseren van een zevental door de regering gestelde vragen in het kader van de sociale zekerheid, 1981-1983; 1474; 1 omslag
            - Geven van advies aan de staatssecretaris van Sociale Zaken en Werkgelegenheid inzake de gelijke behandeling van mannen en vrouwen in de beroepsregelingen van de sociale zekerheid, 1981-1984; 1475; 1 omslag
            - Geven van advies aan de minister van Sociale Zaken en Werkgelegenheid inzake een structurele verhoging van de premie-inkomensgrens voor de volksverzekeringen, 1982; 1476; 1 omslag
            - Geven van advies aan de minister en staatssecretaris van Sociale Zaken en Werkgelegenheid inzake vermijdbaar verzuim wegens ziekte en arbeidsongeschiktheid, 1982; 1477; 1 omslag
            - Geven van advies aan de minister van Sociale Zaken en Werkgelegenheid en een voorstel voor een structurele wijziging van de verdeling van de premie voor de werkloosheidsverzekering in de WW, 1982; 1478; 1 omslag
            - Geven van advies aan diverse ministers inzake het beperken van de hoogte van de kinderbijslag voor de in het buitenland verblijvende kinderen, alsmede het afschaffen van het recht op kinderbijslag voor huishoudkinderen, 1982; 1479; 1 omslag
              Nota bene: Huishoudkinderen kunnen niet buitenshuis werken omdat zij thuis de huishouding doen.
            - Geven van advies aan de minister van Sociale Zaken en Werkgelegenheid inzake het verminderen van doorbetaling van het gehuwdenpensioen bij overlijden van de echtgenoot aan de achterblijvende partner, 1982; 1480; 1 omslag
            - Geven van adviezen aan de minister van Sociale Zaken en Werkgelegenheid inzake het vervallen van het recht op een RWW-uitkering voor schoolverlaters van 16 en 17 jaar, alsmede het afschaffen van het recht op WWV-uitkering voor werkloze werknemers jonger dan 23 jaar, 1982-1983; 1481; 1 omslag
            - Geven van adviezen aan de minister en de staatssecretaris van Sociale Zaken en Werkgelegenheid inzake de beleidsvoornemens van het kabinet voor het minimumloon en andere sociale verzekeringen over de jaren 1982-1989, 1982-1988; 1482-1483; 2 omslagen
              - 1982-1984 jun., 1482
              - 1984 nov.-1988, 1483